【裁判字號】    97,抗,319
【裁判日期】    971126
【裁判案由】    返還擔保金
【裁判全文】
臺灣高等法院臺南分院民事裁定  97年度抗字第319號
抗  告  人  乙○○  原名謝穎.
相  對  人  甲○○○
上列抗告人因與相對人間請求返還擔保金事件，對於中華民國97
年10月21日臺灣臺南地方法院所為97年度聲字第1259號裁定，提
起抗告，本院裁定如下：
    主  文
抗告駁回。
抗告訴訟費用由抗告人負擔。
    理  由
一、按訴訟終結後，供擔保人證明已定20日以上之期間，催告受
    擔保利益人行使權利而未行使，或法院依供擔保人之聲請，
    通知受擔保利益人於一定期間內行使權利，並向法院為行使
    權利之證明而未證明者，法院應依供擔保人之聲請，以裁定
    命返還其提存物；前開規定，於其他依法令供訴訟上之擔保
    者準用之，民事訴訟法第104條第1項第3款、第106條分別定
    有明文。
二、經查本件相對人主張其與抗告人間請求不當得利事件，前遵
    原審92年度裁全字第97號民事假扣押裁定，為擔保假扣押，
    曾提供臺南區中小企業銀行安南分行可轉讓定期存單面額新
    臺幣（下同）10萬元券8 張（存單號碼為TN02601至TN02608
    號）、及現金41,267元為擔保金，並以原審92年度存字第11
    5 號提存事件提存在案，嗣該假扣押事件經其為假扣押執行
    後，業經其聲請撤回假扣押執行而告終結，其復於訴訟終結
    後，於民國（下同）97年8月8日以存證信函，催告受擔保利
    益人之抗告人於21日內行使權利，抗告人已於97年 8月11日
    收受該存證信函，惟迄今仍未行使，爰依首開規定，聲請發
    還擔保金，並提出原審92年度裁全字第97號裁定、92年度存
    字第115 號提存書各1份、存證信函及回執各1份為證，且經
    原審依職權調取該院92年度存字第115 號、92年度裁全字第
    97號等卷宗查核屬實，而抗告人並未對受擔保之金額為任何
    訴訟上之請求，亦有原審民事紀錄科查詢表1 份在卷足稽，
    從而相對人聲請發還擔保金，自無不合，應予准許。原審為
    此裁定准許發還上揭擔保金予相對人，經核認事用法並無不
    合。抗告人抗告意旨，略以其於另案返還擔保金事件不同意
    相對人撤回抗告，及其對另案強制執行程序之質疑等由，求
    廢棄原裁定，為無理由，應予駁回。
三、據上論結，本件抗告為無理由，應依民事訴訟法第495條之1
    第1項、第449條第1項、第95條、第78條，裁定如主文。
中    華    民    國    97    年    11    月    26    日
                  民事第四庭    審判長法  官  王惠一
                                      法  官  蘇重信
                                      法  官  林永茂
上為正本係照原本作成。
不得抗告。
中    華    民    國    97    年    11    月    26    日
                                      書記官  謝素嬿


司法院資訊處製作；財團法人民間司法改革基金會備份。
